臺灣高雄地方法院刑事判決
110年度審訴字第641號
公  訴  人  臺灣高雄地方檢察署檢察官
被      告  王昱揚


            林煇庭



選任辯護人  王璿豪律師
上列被告因傷害等案件，經檢察官提起公訴（110年度偵字第132
95號），本院判決如下：
    主  文
本件公訴不受理。
    理  由
一、公訴意旨係以：被告兼告訴人林煇庭（下稱林煇庭）於110
    年1月23日晚上7時9分許，在高雄市○○區○○路000號火鍋店前
    ，因不滿遭王昱揚所吐檳榔汁噴濺，遂與被告兼告訴人王昱
    揚（下稱王昱揚）理論，雙方發生口角爭執，詎王昱揚竟基
    於傷害及毀損之犯意，持安全帽毆打林煇庭之頭部，致林煇
    庭受有左手背擦傷0.5*0.5公分、0.2*0.2公分、左手第二指
    擦傷0.5*0.3公分、第三指擦傷1*0. 5公分、0.5*0.5公分、
    第四指兩處擦傷0.5*0.5公分、第五指擦傷0.5*0.1公分、0.
    1*0.1公分、左膝擦傷5*3.5公分、2*1.5公分等傷害，於扭
    打過程中，並將林煇庭所戴之安全帽及眼鏡毀損，致令不堪
    使用，足以生損害於林煇庭。林煇庭亦基於傷害之犯意，徒
    手揮打王昱揚之面部，致王昱揚因此受有前額紅腫10*7公分
    、血腫3*2公分、擦傷2*1公分、右臉頰擦傷1*0.1公分、鼻
    子擦傷0.2*0.1公分、頸部瘀青7*2公分、右腕擦傷4*1.5公
    分、右手第三指擦傷0.3*0.2公分、右手第五指裂傷1.5*0.1
    公分、左手肘擦傷3*0.5公分、左前臂擦傷2*1.5公分等傷害
    。因認被告林煇庭涉有刑法第277 條第1 項之傷害
　　罪嫌，被告王昱揚涉有刑法第277條第1項之傷害及同法第35
    4條之毀棄損壞等罪嫌等語。
二、按告訴乃論之罪，告訴人於第一審辯論終結前，得撤回其告
    訴；又告訴經撤回者，法院應諭知不受理之判決，刑事訴訟
    法第238條第1項，及第303條第3款定有明文。
三、本件被告2人因傷害等案件，經檢察官提起公訴，認被告2人
    均係犯刑法第277條第1項之傷害罪，被告王昱揚另涉有刑法
    第354條之毀棄損壞罪，前二罪分依同法第287條前段、第35
    7條之規定，均須告訴乃論。茲據被告兼告訴2人於本院審理
    中，均聲請撤回其告訴，有刑事撤回告訴狀及聲請撤回告訴
    狀（本院卷第165-167頁）在卷可稽，依前開說明，爰不經
    言詞辯論，逕為諭知不受理之判決。
據上論斷，應依刑事訴訟法第303條第3款、第307條，判決如主
文。
中　　華　　民　　國　　111 　年　　3 　　月　　1 　　日
                  刑事第五庭 審判長 法　官  黃蕙芳
　　　　　　　　　                  法  官  施君蓉 
　　　　　　　　　                  法  官  陳銘珠
以上正本證明與原本無異。
如不服本判決應於收受送達後20日內向本院提出上訴書狀，並應
敘述具體理由；如未敘述上訴理由者，應於上訴期間屆滿後20日
內向本院補提理由書（均須按他造當事人之人數附繕本）「切勿
逕送上級法院」。
因疫情而遲誤不變期間，得向法院聲請回復原狀。
中　　華　　民　　國　　111 　年　　3 　　月　　1 　　日
　　　　　　　　　　　　　　　　　 書記官　沈佳螢